# Minutes Template

## Meeting Minutes for 27/10/2024 at 21:20

### Attendees:
- João Viegas
- João Monteiro
- Jorge Domingues
- Guilherme Santos

### Objective:
O objetivo desta reunião é discutir o que é necessário implementar até à entrega da iteração 3.0 e começar a planear o que fazer na iteração seguinte.


### Meeting Agenda:
1. **Divisão das tarefas a realizar até ao fim da iteração**
2. **Páginas a serem implementadas para o MVP**
3. **Pensar em novas issues para a próxima iteração**

### Meeting Notes:
- **Jorge Domingues fica responsável na criação do layout e da home page**
- **João Viegas fica responsável na implementação da página relativa a cada food chain**
- **João Monteiro fica responsável na implementação da página relativa às estatísticas de um determinado restaurante**
- **Guilherme Santos fica responsável na implementação da página relativa aos menus de um restaurante**

### Discussion items:
- **Divisão das tarefas a realizar até ao fim da iteração** - foram definidas as tarefas assim como os responsáveis por cada uma delas
- **Páginas a serem implementadas para o MVP** - foram definidas as páginas a serem implementadas para o MVP
- **Pensar em novas issues para a próxima iteração** - foram discutidas possíveis issues a serem implementadas na próxima iteração
